【裁判字號】    91,交聲,1624
【裁判日期】    901214
【裁判案由】    違反道路交通管理處罰條例聲明異議
【裁判全文】
臺灣臺北地方法院交通事件裁定                  九十一年度交聲字第一六二四號
    原處分機關  交通部公路總局台北區監理所
    異  議  人
    即受處分人  甲○○  男  四.
右列受處分人因違反道路交通管理處罰條例案件，對於臺北市交通事件裁決所中華民
國九十一年十月二十一日所為之處分（原處分案號：北監六字第裁四Ｏ－Ｃ0000
0000號），聲明異議，本院裁定如左：
        主      文
異議駁回。
        理      由
一、按營業小客車未依規定裝置自動計費器、車頂燈、執業登證插座或在前、後兩邊
    玻璃門上，黏貼不透明反光紙者，處汽車所有人新台幣（下同）九百元以上一千
    八百元以下罰鍰，道路交通管理處罰條例第十六條第一項第四款定有明文。又依
    道路交通安全規則第三十九條第七款之規定，汽車申請牌照檢驗之項目及標準，
    各種燈光應符合附件七之規定，而營業小客車之車頂燈須符合：一、盞數為一盞
    。二、燈光不得紅色。三、安裝位置應以螺絲（不限鑽洞式）、金屬拉帶或車頂
    燈架固定於車頂前半部適當位置，不得以磁鐵吸住方式安裝。四、燈光開關應與
    計費錶聯動。道路交通安全規則附件七「車輛燈光與標誌檢驗規定」第十條亦有
    明文。
二、原處分意旨略以：本件異議人即受處分人甲○○所有之車號Ｔ八－一二三號營業
    小客車，於民國九十一年八月二十日下午八時四十一分許，因未依規定裝置車頂
    燈，而於行經台北台北縣板橋火車站前為適在該處執行交通勤務之臺北縣政府警
    察局板橋交通分隊警員潘賜良攔檢查獲，並以受處分人有違反道路交通管理處罰
    條例第十六條第一項第四款之規定，掣發台北縣政府警察局北縣警交字第Ｃ00
    000000號舉發違反道路交通管理事件通知單予以舉發，經受處分人於舉發
    通知單上所載應到案日期（即九十一年九月四日）前向原處分機關提出申訴，經
    原處分機關轉請舉發單位調查結果，仍認受處分人有前揭違規行為，乃依道路交
    通管理處罰條例第十六條第一項第四款之規定，於九十一年十月二十一日從輕裁
    處異議人罰鍰九百元。
三、訊據受處分人甲○○固不否認上開營業小客車之車頂燈係使用以磁鐵吸住方式安
    裝之事實，惟否認有何違反道路交通管理處罰條例行為，辯稱：伊的營業小客車
    車頂燈雖是用磁鐵式沒錯，但伊有用雙面膠固定，並不能隨意取下云云。惟查：
    前揭為警舉發車輛之車頂燈係用磁鐵式吸住安裝乙節，既為異議人所未爭執，則
    此核與上開「車輛燈光與標誌檢驗規定」第十條第三項：安裝位置應以螺絲（不
    限鑽洞式）、金屬拉帶或車頂燈架固定於車頂前半部適當位置，不得以磁鐵吸住
    方式安裝之規定，已有未合；又異議人雖另辯稱：有另用雙面膠固定，要取下車
    燈要很用力等語，惟其上開所辯，縱屬真實，然證人即現場舉發員警潘賜良亦到
    庭結證陳稱：異議人車輛上之車頂燈用手就可以取下，雖然他有用粘膠，但因時
    間過久沒有很黏，有些地方沒有固定等語，足見異議人車頂燈縱使如其所辯有用
    雙面膠固定，但衡情應僅要稍微用力，即可將其車頂燈拔下，核與上開營業小客
    車車頂燈應當確實固定、固著於車頂上之規定，仍有不符，是異議人上開所辯，
    不足採信，本件事證明確，受處分人之違規行為堪以認定。
四、綜上所述，受處分人確有未依規定裝置車頂燈之違規事實，是原處分機關依道路
    交通管理處罰條例第十六條第一項第四款及違反道路交通管理事件統一裁罰標準
    表之規定，裁處受處分人九百元罰鍰，核無違誤，本件受處分人之異議為無理由
    ，自應將其異議駁回。
據上論斷，應依道路交通案件處理辦法第十九條，裁定如主文。
中       華      民      國      九十     年     十二     月   十四     日
                              臺灣臺北地方法院交通法庭
                                  法  官  吳  佳  薇
如不服本裁定，應於裁定送達後五日內向本院提出抗告狀。
右正本與原本無異。
                                  書記官  許  博  為
中       華      民      國      九十     年     十二     月   十四     日


司法院資訊處製作；財團法人民間司法改革基金會備份。
